【裁判字號】    95,上訴,2039
【裁判日期】    951116
【裁判案由】    毒品危害防制條例
【裁判全文】
臺灣高等法院臺中分院刑事判決        95年度上訴字第2039號
上  訴  人  臺灣臺中地方法院檢察署檢察官
被      告  乙○○
上列上訴人因被告毒品危害防制條例案件，不服臺灣臺中地方法
院95年度訴緝字第238號，中華民國95年5月22日第一審判決（起
訴案號：臺灣臺中地方法院檢察署94年度毒偵字第5559號），提
起上訴，本院判決如下：
    主  文
上訴駁回。
    犯罪事實及理由
一、本案經本院審理結果，認第一審判決認事用法及量刑均無不
    當，應予維持，並引用第一審判決書記載之事實、證據及理
    由（如附件）。
二、臺灣臺中地方法院檢察署檢察官上訴意旨雖以：被告乙○○
    在本件原審法院判決前，另於民國95年5月12日18時10分許
    ，又在臺中縣大里市內新橋附近之不詳加油站廁所內，施用
    第二級毒品安非他命為警查獲，涉犯毒品危害防制條例第10
    條第2項之施用第二級毒品罪，因與原審法院所認定之施用
    第二級毒品犯罪有連續犯裁判上一罪之關係，且為起訴效力
    所及，原審法院未及併予審判，尚有未當云云。然查本件公
    訴意旨及原審法院所認定被告施用第二級毒品之時間，係在
    94年7月29日左右，而上訴意旨所指（即95年度毒偵字第241
    3併辦事實）被告施用第二級毒品之時間，係在95年5月12日
    ，二次犯罪時間相隔近10個月，其間被告又曾於95年4月19
    日經通緝到案，羈押在臺灣臺中看守所，迄同年5月8日始當
    庭釋放，有原審卷可稽，顯見被告前後二次施用第二級毒品
    ，並非基於同一概括犯意為之，其間並無連續犯裁判上一罪
    之關係。上訴意旨所指之犯罪事實，並非起訴效力所及，原
    審法院未併予審判，自無違誤，此外，檢察官又未提出其他
    不利被告之證據，其上訴無理由，應予駁回。
三、至臺灣臺中地方法院檢察署95年度毒偵字第2413號併案審理
    意旨，雖同時就被告於95年5月13日為警查獲之施用第一、
    二級毒品犯行，請求本院併予審理。惟查被告施用第二級毒
    品與原審法院所認定之施用第二級毒品犯行間，並無連續犯
    裁判上一罪之關係，已如前述；而就施用第一級毒品部分，
    檢察官及被告均未對原審判決聲明不服，提起上訴，本院自
    不得就該部分予以審理。故本件併案審理之上開犯罪事實，
    均應退回檢察官另行依法處理，附此明。
四、被告乙○○經本院合法傳喚，無正當理由不到庭，爰不待其
    陳述逕行判決。
五、據上論斷，應依刑事訴訟法第373條、第371條、第368條，
    判決如主文。
本案經檢察官甲○○到庭執行職務。
中    華    民    國    95    年    11    月    16    日
               刑事第六庭  審判長法  官  李  文  雄
                                 法  官  張  恩  賜
                                 法  官  邱  顯  祥
上列正本證明與原本無異。
不得上訴。
                                 書記官  陳  桂  芬
中    華    民    國    95    年    11    月    17    日
                                                      Ｆ


司法院資訊處製作；財團法人民間司法改革基金會備份。
